臺灣臺南地方法院民事裁定
109年度重訴字第52號
原      告  劉茂鑫  
訴訟代理人  陳樹村律師 
            蓋威宏律師
            鄭植元律師
            蔡文健律師
被      告  劉茂林  

訴訟代理人  楊丕銘律師
            許雅芬律師
上  一  人
複  代理人  蔡宜君律師
上列當事人間請求土地變更登記事件，本院裁定如下：
    主  文
原告應於本裁定送達之翌日起七日內，補繳第一審裁判費新臺幣
壹拾陸萬伍仟陸佰貳拾柒元，逾期不補正，即駁回其追加之訴。
    理  由
一、按訴之變更或追加，其變更或追加後訴訟標的之價額超過原
    訴訟標的之價額者，就其超過部分補徵裁判費，民事訴訟法
    第77條之15第3項定有明文。又原告為訴之追加，如未繳納
    裁判費，審判長應定期間先命補正，逾期未補正，法院應以
    裁定駁回之，此觀同法第249條第1項第6款規定即明。次按
    訴訟標的之價額，由法院核定；核定訴訟標的之價額，以起
    訴時之交易價額為準；無交易價額者，以原告就訴訟標的所
    有之利益為準，同法第77條之1第1項、第2項亦有明文。
二、經查：
  ㈠原告起訴主張，兩造為兄弟關係，就如附表一所示之土地有
    借名登記關係存在，且於民國75年1月14日簽訂原證1之同意
    書（下稱系爭同意書），約定兩造就系爭同意書所列不動產
    成立共有關係，權利範圍各2分之1；詎被告不承認系爭同意
    書之約定，遲未辦理共有登記，影響原告權益重大，且兩造
    就如附表三所示之土地分割事宜無法達成協議，爰依法提起
    本件訴訟，其訴之聲明為：被告應協同原告將如附表一所
    示之土地變更登記為兩造分別共有，兩造共有如附表三所
    示之土地准予分割；嗣原告於109年6月3日言詞辯論期日當
    庭撤回上開訴之聲明第項，又於110年2月17日追加請求如
    附表二編號3所示之土地，並變更上開訴之聲明第項為：被
    告應將如附表二所示之土地權利範圍2分之1移轉登記給原告
    等情，有民事起訴狀、言詞辯論筆錄、民事變更追加訴之聲
    明暨補充理由狀在卷可稽（見調解卷第13頁、卷一第198頁
    、卷四第421頁）。
  ㈡查原告請求被告移轉土地所有權登記，其訴訟標的價額應為
    原告如獲勝訴判決所得受之客觀利益，即原告取得被告所移
    轉土地之價值，而以原告所提出土地登記謄本（見調解卷第
    41至51、55、67、83、85頁）記載之原告起訴時之公告土地
    現值為計算基準，原訴訟標的之價額為新臺幣（下同）308,
    773,090元（計算方式詳如附表一），再參以公告土地現值
    網路查詢資料（見本卷卷五第59頁）記載之原告追加請求如
    附表二編號3所示土地之公告土地現值，原告追加後訴訟標
    的之價額為330,284,816元（計算方式詳如附表二），已超
    過原訴訟標的之價額，原告就該超過部分應補繳第一審裁判
    費。而原告追加後之訴訟標的價額330,284,816元，應徵第
    一審裁判費2,665,233元，扣除前繳裁判費2,499,606元，尚
    應補繳165,627元。茲依民事訴訟法第249條第1項但書之規
    定，限原告於本裁定送達之翌日起7日內補繳，逾期不補正
    ，即駁回其追加之訴。
中　　華　　民　　國　　110 　年　　7 　　月　　15　　日
                  民事第五庭　法  官　陳尹捷
以上正本證明與原本無異。
如不服本裁定關於訴訟標的價額之核定，得於收受裁定正本後10
日內向本院提出抗告狀，並繳納抗告裁判費新臺幣1,000元整；
其餘關於命補繳裁判費部分，不得抗告。
中　　華　　民　　國　　110 　年　　7 　　月　　15　　日
                              書記官　曾美滋
附表一：（原告請求被告移轉土地所有權登記部分之原訴訟標的價額）      編號   地    號   面    積 （平方公尺） 每平方公尺之公告土地現值 原告請求被告移轉之權利範圍  土 地 價 額 (元以下4捨5入) 1 臺南市○○區○○段00地號 6.97 133,000元 1/2 463,505元 2 臺南市○○區○○段00地號 4,389.36 79,449元 1/2 174,365,131元 3 臺南市○○區○○段00地號 89.14 84,281元 1/2 3,756,404元 4 臺南市○○區○○段000地號 1,813.13 133,000元 1/2 120,573,145元 5 臺南市○○區○○段000地號 18.44 133,000元 1/2 1,226,260元 6 臺南市○區○○段000地號 641.73 56,897元 1/20 1,825,626元 7 臺南市○區○○段000地號 51.09 81,700元 1/20 208,703元 8 臺南市○區○○段000地號 132.56 81,700元 1/2 5,415,076元 9 臺南市○○區○○○段00000地號 4,685 360 1/2 843,300元 10 臺南市○○區○○○段000地號 533 360 1/2 95,940元                                                 合計：308,773,090元      
　　　　　　　　　　　　　　　 　　
附表二：（原告請求被告移轉土地所有權登記部分之追加後訴訟標的價額）      編號   地    號   面    積 （平方公尺） 每平方公尺之公告土地現值 原告請求被告移轉之權利範圍  土 地 價 額 (元以下4捨5入) 1 臺南市○○區○○段00地號 6.97 133,000元 1/2 463,505元 2 臺南市○○區○○段00地號 4,389.36 79,449元 1/2 174,365,131元 3 臺南市○○區○○段00地號 616.02 69,841元 1/2 21,511,726元 4 臺南市○○區○○段00地號 89.14 84,281元 1/2 3,756,404元 5 臺南市○○區○○段000地號 1,813.13 133,000元 1/2 120,573,145元 6 臺南市○○區○○段000地號 18.44 133,000元 1/2 1,226,260元 7 臺南市○區○○段000地號 641.73 56,897元 1/20 1,825,626元 8 臺南市○區○○段000地號 51.09 81,700元 1/20 208,703元 9 臺南市○區○○段000地號 132.56 81,700元 1/2 5,415,076元 10 臺南市○○區○○○段00000地號 4,685 360 1/2 843,300元 11 臺南市○○區○○○段000地號 533 360 1/2 95,940元                                                   合計：330,284,816元      

附表三：（原告請求分割共有物部分，已撤回）   編號 地                  號   面    積 （平方公尺） 1 臺南市○○區○○段00地號 48.71 2 臺南市○○區○○段00地號 216.72 3 臺南市○○區○○段00地號 6.97 4 臺南市○○區○○段00地號 4,389.36 5 臺南市○○區○○段00地號 89.14 6 臺南市○○區○○段000地號 1,813.13 7 臺南市○○區○○段000地號 18.44 8 臺南市○區○○○段000000地號 512 9 臺南市○區○○○段000000地號 659 10 臺南市○區○○○段000000地號 198 11 臺南市○○區○○○段00000地號 4,685 12 臺南市○○區○○○段000地號 533 13 臺南市○○區○○○段000000地號 31,693 14 臺南市○○區○○○段00000地號 18,632 15 臺南市○○區○○○段00000地號 26,284